【裁判字號】    89,易,1602
【裁判日期】    900111
【裁判案由】    毒品危害防制條例
【裁判全文】
臺灣彰化地方法院刑事判決                        八十九年度易字第一六二號
    公  訴  人  臺灣彰化地方法院檢察署檢察官
    被      告  甲○○
右列被告因違反毒品危害防制條例案件，經檢察官提起公訴（八十九年度毒偵字第四
四三七、四六八三、四七九二、五０一一號），及函送併案審理（八十九年度毒偵字
第五七００號），本院判決如左：
    主  文
甲○○連續施用第二級毒品，處有期徒刑伍月，如易科罰金，以參佰元折算壹日。
扣案殘留第二級毒品安非他命塑膠袋壹包、燈泡參個及過濾器壹個，均沒收銷燬之。
    事  實
一、甲○○前因施用第二級毒品安非他命案件，經本院以八十八年度毒聲字第二六四
    四號裁定送觀察、勒戒後，無繼續施用毒品之傾向，由台灣彰化地方法院檢察署
    檢察官於民國八十八年七月十五日，以八十八年度偵字第六八三一號為不起訴處
    分確定。復因施用第二級毒品安非他命案件，經本院以八十八年度毒聲字第四九
    九三號裁定送觀察、勒戒後，認有繼續施用毒品之傾向，先經本院以八十九年度
    毒聲字第四四二號裁定送強制戒治，並經提起公訴，而於八十九年四月五日，經
    本院判處有期徒刑三月確定，甲○○於戒治後，無繼續強制戒治必要，而經本院
    於八十九年六月三十日以八十九年度毒聲字第三一００號裁定停止戒治，詎料甲
    ○○於八十九年七月二十四日停止戒治付保護管束後，竟另行基於概括之犯意，
    自八十九年七月二十四日晚上某時起至八十九年十一月初某日（十日前四日內）
    某時止，約二至三日一次，連續在其位於彰化縣溪湖鎮○○里○○○路一０一號
    之住處，以將安非他命置於玻璃管內加熱產生煙霧後予以吸用之方式，施用第二
    級毒品多次，嗣經臺灣彰化地方法院檢察署觀護人分別於八十九年八月八日、八
    月三十日、九月八日、九月二十日經通知到署後採尿送驗查獲及於八十九年十一
    月十日為警在前揭住處當場查獲，並扣得其所有，已施用過殘留第二級毒品安非
    他命之塑膠袋一包、燈泡三個及過濾器一個。
二、案經台灣彰化地方法院檢察署檢察官偵查起訴及函送併案審理。
    理  由
一、訊據被告固坦承前開犯行，雖辯稱扣案物品非其所有供施用安非他命所用之物云
    云，惟經查，扣案物品係於被告房間床下查獲，被告於警訊中亦坦承扣案物品均
    係其所有吸食安非他命所用之物，於偵訊時亦坦承扣案物品均為其所有，嗣後改
    稱非其所有之詞，尚無法信為實在，又被告於八十九年八月八日、八月三十日、
    九月八日及九月二十日經通知採尿送驗結果，均呈甲基安非他命陽性反應，有昭
    信科技股份有限公司濫用藥物陽性檢體檢驗報告四紙在卷可稽，被告於八十九年
    十一月十日為警查獲時所採取之尿液經送彰化縣衛生局檢驗，亦呈甲基安非他命
    之陽性反應，有該局八十九年十一月十八日煙檢字第八九四二八三號煙毒尿液檢
    驗成績書在卷可稽，核與被告供稱最後係於八十九年十一月初施用毒品之詞相符
    ，故其自白部分堪信為實在，又被告前因施用第二級毒品案件，經本院以八十八
    年度毒聲字第二六四四號裁定送觀察、勒戒後，認無繼續施用毒品之傾向，由台
    灣彰化地方法院檢察署檢察官於八十八年七月十五日以八十八年度偵字第六八三
    一號為不起訴處分確定，有不起訴處分書在卷足憑，其於五年內再犯毒品危害防
    制條例第十條之罪，經裁定送觀察勒戒，有繼續施用毒品傾向，經送強制戒治後
    ，再經停止戒治，於停止戒治付保護管束期間再犯本案，有本院八十九年度毒聲
    字第三一００號裁定及臺灣高等法院被告全國前案紀錄表附卷可參，被告前開犯
    罪事證明確，犯行洵堪認定，應予依法論科。
二、核被告所為，係犯毒品危害防制條例第十條第二項之施用第二級毒品罪。被告持
    有毒品之低度行為應為施用毒品之高度行為吸收，不另論罪，併予敘明。被告先
    後多次施用毒品之犯行，時間緊接，所犯又係構成要件相同之罪名，顯係基於概
    括犯意為之，應依刑法第五十六條連續犯規定論以一罪，並加重其刑。被告於八
    十九年七月二十四日至八月八日間，及至八十九年十一月初某日止之施用毒品部
    分，雖未據檢察官提起公訴，惟前開犯行業據被告坦承在卷，且與前開有罪部分
    係屬連續犯之裁判上一罪關係，本院自得併予審酌。爰審酌被告素行、犯罪動機
    、於停止戒治期間再犯、犯罪目的、手段、次數、其行為對社會家庭及個人之危
    害及其犯後態度等一切情狀，量處如主文所示之刑，並諭知易罰金之折算標準，
    以示懲戒。扣案之殘留第二級毒品安非他命之塑膠袋一包、燈泡三個及過濾器一
    個，均係被告所有供施用安非他命所用之物，業據本院認定在卷，且所殘留之安
    非他命與塑膠袋等物品已無從析離，均應依毒品危害防制條例第十八條第一項前
    段規定沒收銷燬之。
據上論斷，應依刑事訴訟法第二百九十九條第一項前段，毒品危害防制條例第十條第
二項、第十八條第一項前段，刑法第十一條前段、第五十六條、第四十一條，罰金罰
鍰提高標準條例第二條，判決如主文。
中      華      民      國    九十      年      一      月     十一     日
                              台灣彰化地方法院刑事第二庭
                                        法      官  王  紋  瑩
右正本證明與原本無異。
如不服本判決，應於判決送達後十日內向本院提出上訴狀（須附繕本）。
                                        法院書記官  鄭  秀  鑾
中      華      民      國    九十      年      一      月     十六     日
毒品危害防制條例第十條：
施用第一級毒品者，處六月以上五年以下有期徒刑。
施用第二級毒品者，處三年以下有期徒刑。


司法院資訊處製作；財團法人民間司法改革基金會備份。
